臺灣新北地方法院三重簡易庭民事裁定
111年度重聲字第162號
聲  請  人  王明宗
代  理  人  翁瑞麟律師
相  對  人  林郁婷

上列當事人間請求給付票款事件（本院110年度簡字第2000號）
，聲請人聲請交付法庭錄音內容，本院裁定如下：
    主  文
聲請人於繳納新臺幣伍拾元後，許可將本院110年度重簡字第200
0號事件於民國111年4月15日庭期之法庭錄音內容交付聲請人。
    理  由
一、按當事人及依法得聲請閱覽卷宗之人，因主張或維護其法律
    上利益，得於開庭翌日起至裁判確定後六個月內，繳納費用
    聲請法院許可交付法庭錄音或錄影內容；前三條所定法庭之
    錄音、錄影及其利用保存等相關事項之辦法，由司法院定之
    ，法院組織法第90條之1第1項前段、第90條之3定有明文。
    另按當事人及依法得聲請閱覽卷宗之人，因主張或維護其法
    律上利益，聲請交付法庭錄音或錄影內容時，應敘明理由，
    由法院為許可與否之裁定。法院受理前項聲請，如認符合聲
    請人要件，並在聲請期間內提出，且就所主張或維護法律上
    之利益已敘明者，除法令另有排除規定外，應予許可。第一
    項聲請經法院裁定許可者，每張光碟應繳納費用新臺幣五十
    元。持有第一項法庭錄音、錄影內容之人，就取得之錄音、
    錄影內容，不得散布、公開播送，或為非正當目的使用，另
    為法庭錄音錄影及其利用保存辦法第8條所明定。
二、本件聲請意旨略以：聲請人為鈞院110年度重簡字第2000號
    請求給付票款事件之當事人，為依法得聲請閱覽卷宗之人，
    茲因聲請人認證人王春子在前開事件於111年4月15日言詞辨
    論期日證述之證言與筆錄所載有些許先後順序之出入（意指
    不相符合），聲請人為維護法律上之利益，爰聲請交付前揭
    事件於111年4月15日言詞辨論期日之法庭錄音內容等情。
三、經查：本院110年度重簡字第2000號請求給付票款事件，目
    前仍在審理中，自屬尚未確定之事件，而聲請人為該案之當
    事人，此均為本院職務上所已知，聲請人即為依法得聲請閱
    覽卷宗之人。又聲請人復已具體指明上開事件於111年4月15
    日言詞辨論期日之法庭錄音內容足以釐清證人王春子所述與
    筆錄有些許先後順序出入（意指不相符合）之處，則其聲請
    交付之，具有維護其法律上利益之必要性，故聲請人本件之
    聲請，核無不合，應予許可。爰依首開規定，裁定如主文所
    示。惟聲請人依法就取得之法庭數位錄音光碟內容，不得散
    布、公開播送，或為非正當目的使用，併促聲請人應注意遵
    守，以免觸法。
中　　華　　民　　國　　111 　年　　10　　月　　27　　日
                       法　官　趙義德
以上為正本係照原本作成。
如不服本裁定，應於送達後10日內，向本院提出抗告狀並表明抗
告理由，如於本裁定宣示後送達前提起抗告者，應於裁定送達後
10日內補提抗告理由書（須附繕本），並繳納抗告費新臺幣1000
元。
中　　華　　民　　國　　111 　年　　10　　月　　27　　日
                       書記官　張裕昌